# 股份支付问题

提问人：一云 时间：2022-09-29 09:59:19
陈老师：
某股份公司从离职员工手中回购了其所持有的公司股份作为库存库，然后很快将这些库存股出售给在职员工，收购价高于转让价且转让价低于转让时股票的公允价值，请问：该公司回购股份 、 将回购股份低价 授予员工 这两笔交易事项 该如何账务处理？
一云

回答人：chenyiwei
1 、库存股回购：如果是基于限制性股票激励计划条款进行的回购，则借：其他应付款——限制性股票回购义务，贷：银行存款。其他情况的回购作为权益性交易处理。
同时，如果该员工是在等待期内离职的，则冲回前期累计确认的管理费用和资本公积。
2 、将这些库存股再授予在职员工时，作为一项新的股份支付处理，同时按照本次授予价格再确认回购义务相关负债（借：银行存款，贷：其他应付款——限制性股票回购义务）。同时，将此前库存股账面价值调整到本次授予价格（借/贷：库存股，贷/借：资本公积——股本溢价）。后续对于该次新授予的会计处理与《企业会计准则解释第 7 号》第五条相关规定一致。

提问人：一云 时间：2022-10-10 16:44:56
陈老师：他家不是基于限制性股票激励计划条款进行的回购。企业是这样账务处理的：
1 、回购库存股时， 借：库存股
贷： 银行存款
2 、向员工授予库存股时， 借： 银行存款
借：管理费用/股份支付费用
贷：库存股
————–陈老师： 确认股份支付费用的时候，没有确认资本公积，这样做，对吗？

回答人：chenyiwei
这并不是现金结算股份支付，因此确认的股份支付费用最终还是要调整资本公积。库存股只是过渡科目。

提问人：一云 时间：2022-10-16 15:57:34
陈老师：那该如何账务处理呢

回答人：chenyiwei
1 、回购库存股：借：库存股，贷：银行存款
2 、授予限制性股票：借：银行存款，贷：其他应付款——限制性股票回购义务（按激励对象的行权价款）
同时：按照原回购价格与授予价格的差额：借/贷：库存股，贷/借：资本公积——股本溢价。
这样，“库存股”和“其他应付款——限制性股票回购义务”两个科目的余额就相同了，后续对回购义务相关负债的处理与解释 7 号第五条规定一致。

提问人：一云 时间：2022-10-24 16:13:54
可是这样处理，管理费用中没有确认股权激励费用，只是增加了资本公积，？

回答人：chenyiwei
这只是权益部分的内部调整，对应的资本公积是资本溢价，与股份支付对应的资本公积是其他资本公积无关，两者并不矛盾。

提问人：一云 时间：2022-11-03 09:36:41
陈老师： 那本次新增股东低价购买股份，那部分差价是否应计入管理费用/股份支付费用？ 可是分录该如何做呢？

回答人：chenyiwei
这就是常规的股份支付费用的确认，即以授予价格低于授予日股份公允价值的差额计量股份支付费用，在授予日一次性确认或者在等待期内摊销确认。